【裁判字號】    94,訴,4016
【裁判日期】    950410
【裁判案由】    毒品危害防制條例
【裁判全文】
臺灣高雄地方法院刑事判決              94年度訴字第4016號
公  訴  人  臺灣高雄地方法院檢察署檢察官
被      告  甲○○
上列被告因違反毒品危害防制條例案件，經檢察官提起公訴（94
年度毒偵字第8628號）及移送併案審理（94年度毒偵字第8948號
、第9281號、95年度毒偵字第688 號、第1586號），嗣被告於本
院準備程序進行中，就被訴事實為有罪之陳述，經合議庭裁定由
受命法官獨任適用簡式審判程序審理，本院判決如下：
    主  文
甲○○連續施用第一級毒品，累犯，處有期徒刑拾月，扣案之海
洛因拾壹包（分別為貳包合計淨重零點肆公克，空包裝重零點
玖零公克；貳包合計淨重壹點肆公克，空包裝重零點伍陸公克
；壹小包量微無法測得淨重，空包裝重壹點零公克；陸包合計
淨重零點陸公克、空包裝總重壹點貳肆公克）、殘留海洛因之
注射針筒柒支及吸管壹支，沒收銷燬之；注射針筒貳支、分裝袋
壹只，沒收之；又連續施用第二級毒品，累犯，處有期徒刑肆月
，扣案之甲基安非他命玖包（分別為貳包驗前毛重零點陸貳公克
、驗後毛重零點陸公克；陸包驗前毛重伍點伍公克、驗後毛重
伍點貳公克；壹包驗前毛重壹點零公克、驗後毛重壹公克）
、殘留甲基安非他命吸食器壹個及殘渣袋只，沒收銷燬之。應
執行有期徒壹年，扣案之海洛因拾壹包（分別為貳包合計淨重零
點肆公克，空包裝重零點玖零公克；貳包合計淨重壹點肆公
克，空包裝重零點伍陸公克；壹小包量微無法測得淨重，空包裝
重壹點零公克；陸包合計淨重零點陸公克、空包裝總重壹點
貳肆公克）、殘留海洛因之注射針筒柒支及吸管壹支，甲基安非
他命玖包（分別為貳包驗前毛重零點陸貳公克、驗後毛重零點陸
公克；陸包驗前毛重伍點伍公克、驗後毛重伍點貳公克；壹
包驗前毛重壹點零公克、驗後毛重壹公克）、殘留甲基安非他
命吸食器壹個及殘渣袋只，沒收銷燬之；注射針筒貳支、分裝
袋壹只，沒收之。
    事  實
一、甲○○前於民國80年間因違反麻醉藥品管理條例案件，經臺
    灣臺東地方法院判處應執行有期徒刑6 年確定，送監執行後
    ，於83年2 月5 日假釋出監，復於假釋期間，因肅清煙毒條
    例案件及違反麻醉藥品管理條例案件，經本院判處應執行有
    期徒刑3 年5 月確定，上開假釋並經撤銷執行殘刑，二者接
    續執行，嗣於89年1 月26日因縮短刑期假釋出監，並於92年
    1 月8 日假釋期滿，未經撤銷假釋，其未執行之刑，以已執
    行論。又前因違反毒品危害防制條例案件，經本院於93年9
    月10日，以93年度毒聲字第1893號裁定令入戒治處所施以強
    制戒治，於94年5 月30日強制戒治執行完畢釋放出所，並由
    臺灣高雄地方法院檢察署檢察官以94年度戒毒偵字第314 號
    為不起訴處分確定。詎仍不知悔改，於前開強制戒治執行完
    畢釋放後5 年內，復分別基於施用第一級毒品海洛因及第二
    級毒品甲基安非他命之概括犯意，自94年8 月間某日起，至
    95年2 月11日止，連續在高雄縣大社鄉○○路139 巷4 號住
    處廁所內等處，以針筒注射之方式，施用第一級毒品海洛因
    多次；以將甲基安非他命置於玻璃吸食器後燒烤之方式，施
    用第二級毒品甲基安非他命多次。嗣分別於(一)94年9 月29日
    晚上8 時10分許，為警在高雄市○○區○○路76號前查獲，
    並扣得第一級毒品海洛因2 包（合計淨重0.34公克、空包裝
    重0.90公克）及殘留甲基安非他命吸食器1 個；(二)94年10月
    14日下午4 時50分許，為警在高雄市○鎮區○○路與正勤路
    口為警查獲，並扣得第一級毒品海洛因2 包（合計淨重1.43
    公克、空包裝重0.56公克）及第二級毒品甲基安非他命2 包
    （驗前毛重0.62公克、驗後毛重0.6 公克）；(三)94年11月11
    日上午9 時50分許，為警在高雄市○○路75號龍翔商務旅館
    912 室內查獲，並扣得第一級毒品海洛因1 小包（量微無法
    測得淨重，空包裝重1.30公克）及殘留海洛因注射針筒4 支
    ；(四)95年1 月3 日晚上7 時30分許，為警在高雄市左營區○
    ○○路與孟子路口查獲，並扣得第一級毒品海洛因6 包（合
    計淨重0.63公克、空包裝總重1.24公克）及第二級毒品甲基
    安非他命7 包（其中6 包驗前毛重5.35公克、驗後毛重5.32
    公克；1 包驗前毛重1.03公克、驗後毛重1 公克）(五)95年2
    月11日晚上6 時50分許，為警在高雄市○○區○○路104 巷
    口查獲，並扣得殘留第一級毒品海洛因之注射針筒3 支、殘
    留海洛因吸管1 支、殘留甲基安非他命殘渣袋3 只、供施用
    第一級毒品預備所用之注射針筒1 支、分裝袋1 只等物。
二、案經高雄市政府警察局保安警察大隊移送臺灣高雄地方法院
    檢察署檢察官偵查起訴及併案審理。
    理  由
一、上揭事實，業據被告黃名健於本院審理中自白不諱，且其數
    次為警查獲時所採取之尿液，經送驗結果，均呈嗎啡及甲基
    安非他命陽性反應，有高雄市立凱旋醫院94年10月17日轉碼
    編號：A00000000 號、94年10月24日轉碼編號：A00000000
    號、95年1 月16日轉碼編號：A0000000號、95年2 月20日轉
    碼編號：A00000000 號濫用藥物尿液檢驗報告4 紙附卷可稽
    。而於(一)94年9 月29日晚上8 時10分許，為警在高雄市○○
    區○○路76號前查扣之白粉2 包及吸食器1 個，經送驗後，
    白分2 包均為第一級毒品海洛因（合計淨重0.34公克、空包
    裝重0.90公克）、吸食器1 個則殘留甲基安非他命，分別有
    法務部調查局94年12月14日調科壹字第220021775 號鑑定通
    知書及高雄醫學大學附設中和紀念醫院94年12月6 日報告編
    號0000-000檢驗報告各1 紙附卷可參；(二)94年10月14日下午
    4 時50分許，為警在高雄市○鎮區○○路與正勤路口查扣之
    白粉及晶體各2 包，經送驗後，白粉2 包，均為第一級毒品
    海洛因（合計淨重1.43公克、空包裝重0.56公克）、晶體2
    包則為第二級毒品甲基安非他命包（驗前毛重0.62公克、驗
    後毛重0.6 公克），分別有法務部調查局調科壹字第220022
    160 號鑑定通知書及高雄醫學大學附設中和紀念醫院94年12
    月20日報告編號0000-000號檢驗報告各1 紙附卷足憑；(三)94
    年11月11日上午9 時50分許，為警在高雄市○○路75 號 龍
    翔商務旅館912 室內查扣之白粉1 小包、注射針筒4 支，經
    送驗後，白粉1 小包確為第一級毒品海洛因（量微無法測得
    淨重，空包裝重1.30公克）及注射針筒4 支則均殘留海洛因
    ，分別有法務部調查局95年1 月27日調科壹字第220022042
    號鑑定通知書1 紙及高雄醫學大學附設中和紀念醫院94年12
    月20日報告編號：0000-000、0000-000、00 00-0 00、0000
    -000號檢驗報告4 紙在卷可佐；(四)95年1 月3 日晚上7 時30
    分許，為警在高雄市左營區○○○路與孟子路口查扣之白粉
    6 包及晶體7 包，經送驗後，白粉6 包均為第一級毒品海洛
    因包（合計淨重0.63公克、空包裝總重1.24公克），晶體7
    包均為第二級毒品甲基安非他命（其中6 包驗前毛重5.35公
    克、驗後毛重5.32公克；1 包驗前毛重1.03公克、驗後毛重
    1 公克），分別有法務部調查局95年3 月13日調科壹字第22
    0022387 號鑑定通知書1 紙、高雄醫學大學附設中和紀念醫
    院95年2 月7 日報告編號0000-000、00 00-000 號檢驗報告
    2 紙，在卷可證，(五)95年2 月11日晚上6 時50分許，為警在
    高雄市○○區○○路104 巷口查扣之注射針筒4 支、吸管1
    支、殘渣袋4 只，經送驗後，其中注射針筒3 支、吸管1 支
    呈海洛因陽性反應；殘渣袋3 只呈甲基安非他命陽性反應，
    有高雄醫學大學附設中和紀念醫院95年3 月21日報告編號00
    00-000、0000-000、0000-000、0000-000、0000-000、0000
    -000、0000-000、0000-000、0000-000號、0000-000號檢驗
    報告10在卷可憑，足徵被告上開連續施用第一級毒品海洛因
    及連續施用第二級毒品甲基安非他命之自白與事實相符。另
    被告前因違反毒品危害防制條例案件，經本院於93年9 月10
    日，以93年度毒聲字第1893號裁定令入戒治處所施以強制戒
    治，於94年5 月30日強制戒治執行完畢釋放出所，並由臺灣
    高雄地方法院檢察署檢察官以94年度戒毒偵字第314 號為不
    起訴處分確定等情，有台灣高等法院被告前案紀錄表及台灣
    高雄地方法院檢察署刑案資料查註紀錄表各一紙附卷可按，
    其於前開強制戒治執行完畢釋放後，五年內再犯本件施用毒
    品罪，事證明確，應予依法論科。
二、核被告所為，係犯毒品危害防制條例第10條第1 項之施用第
    一級毒品罪及同條例第2 項之施用第二級毒品罪。又其施用
    第一級、第二級毒品前後持有該毒品之低度行為，應分別被
    其施用之高度行為所吸收，均不另論罪。被告連續多次施用
    第一、二級毒品之行為，均時間密接、犯罪構成要件相同，
    顯均係基於概括犯意為之，應分別依連續犯規定論處，並加
    重其刑。公訴人雖僅對被告於94年9 月中旬某日起，至94年
    9 月29日止之多次施用第一級毒品海洛因及第二級甲基安非
    他命犯行起訴，惟其餘部分與上開已起訴之被告施用第一級
    、第二級毒品犯行間，均有連續犯之裁判上一罪關係，應均
    為起訴效力所及，本院基於裁判不可分之原則，自得併予審
    理。被告所犯前開二罪，犯意各別，行為互殊，應予分論併
    罰。再被告前於80年間因違反麻醉藥品管理條例案件，經臺
    灣臺東地方法院判處應執行有期徒刑6 年確定，送監執行後
    ，於83年2 月5 日假釋出監，復於假釋期間，因肅清煙毒條
    例案件及違反麻醉藥品管理條例案件，經本院判處應執行有
    期徒刑3 年5 月確定，上開假釋並經撤銷執行殘刑，二者接
    續執行，嗣於89年1 月26日因縮短刑期假釋出監，並於92年
    1 月8 日假釋期滿，未經撤銷假釋，其未執行之刑，以已執
    行論乙節，有臺灣高雄地方法院檢察署刑案資料查註紀錄表
    、臺灣高等法院被告前案紀錄表及法務部在監在押查詢表在
    本院卷附卷足稽，其於有期徒刑執行完畢後五年以內再犯本
    件最重本刑有期徒刑以上之罪，為累犯，應依刑法第47條之
    規定加重其刑，並依法遞加重之。爰審酌被告前有施用毒品
    之不良素行，歷經觀察、勒戒及強制戒治程序後，仍未能徹
    底戒絕毒品，且屢經查獲，隨即再犯，顯見意志不堅，且有
    失政府制定毒品危害防制條例之立法美意，本不宜寬貸，惟
    念其施用毒品乃自戕一己之身體健康，尚未害及他人，且犯
    後終知能坦承犯行等一切情狀，分別量處如主文所示之刑，
    並定其應執行刑。扣案之白粉11包（分別為2 包合計淨重0.
    34公克，空包裝重0.90公克；2 包合計淨重1.43公克，空包
    裝重0.56公克；1 小包量微無法測得淨重，空包裝重1.30公
    克；6 包合計淨重0.63公克、空包裝總重1.24公克，包裝部
    分均無法與毒品析離）經送驗結果，確均係第一級毒品海洛
    因；晶體9 包（分別為2 包驗前毛重0.62公克、驗後毛重0.
    6 公克；6 包驗前毛重5.35公克、驗後毛重5.32公克；1 包
    驗前毛重1.03公克、驗後毛重1 公克）經送驗結果，確均係
    第二級毒品甲基安非他命；注射針筒7 及吸管1 支均殘留第
    一級毒品海洛因於其上而無法析離；吸食器1 個及殘渣袋3
    只均殘留第二級毒品甲基安非他命於其上而無法析離，均有
    如上述，爰均依毒品危害防制條例第18條第1 項前段規定不
    問屬於犯人與否，沒收銷毀之；扣案注射針筒2 支及分裝袋
    1 只，係被告預備用供犯本件施用第一級毒品海洛因之罪所
    用之物，且為被告所有，業據其於本院審理時供陳在卷，爰
    依刑法第38條第1 項第2 款宣告沒收之。至鑑驗耗用之海洛
    因及甲基安非他命既已滅失，自無庸宣告沒收銷燬，併此敘
    明。另被告於94年9 月29日晚上8 時10分許，為警在高雄市
    三民區○○路76號前查獲時除扣得上開第一級毒品海洛因2
    包（合計淨重0.34公克、空包裝重0.90公克）及殘留甲基安
    非他命吸食器1 個外，另扣得白粉1 包，惟經檢驗後該白粉
    僅含咖啡因成份，未發現毒品成份，有法務部調查局94年12
    月14日調科壹字第220021775 號鑑定通知書可憑，爰不另為
    沒收之諭知，附此敘明。
據上論斷，應依刑事訴訟法第273 條之1 第1 項、第299 條第1
項前段，毒品危害防制條例第10條第1 項、第2 項、第18條第1
項前段，刑法第11條、第56條、第47條、第70條、第38條第1 項
第2 款、第51條第5 款、第9款，判決如主文。
本案經檢察官乙○○到庭執行職務。
中    華    民    國    95    年    4     月    10    日
                  刑事第十一庭  法  官  林揚奇
以上正本證明與原本無異。
如不服本判決，應於判決送達後10日內，向本院提出上訴狀。
中    華    民    國    95    年    4     月    10    日
                                書記官  于耀文
附錄法條：
毒品危害防制條例第十條
施用第一級毒品者，處六月以上五年以下有期徒刑。
施用第二級毒品者，處三年以下有期徒刑。


司法院資訊處製作；財團法人民間司法改革基金會備份。
